【裁判字號】    98,訴,555
【裁判日期】    990119
【裁判案由】    違反槍砲彈藥刀械管制條例
【裁判全文】
臺灣花蓮地方法院刑事判決               98年度訴字第555號
公  訴  人  臺灣花蓮地方法院檢察署檢察官
被      告  甲○○
選任辯護人  曾泰源律師
上列被告因違反槍砲彈藥刀械管制條例案件，經檢察官提起公訴
（98年度偵字第4279號），本院判決如下：
    主  文
甲○○未經許可，持有可發射子彈具有殺傷力之改造手槍，累犯
，處有期徒刑壹年玖月，併科罰金新臺幣肆萬元，罰金如易服勞
役，以新臺幣壹仟元折算壹日，扣案之改造手槍壹枝（槍枝管制
編號0000000000號）沒收；又未經許可，持有刀械，
累犯，處拘役伍拾日，如易科罰金，以新臺幣壹仟元折算壹日，
扣案之匕首壹支沒收。
    事  實
一、甲○○前施用毒品案件，經臺灣臺北地方法院以95年度訴字
    第1694號判處有期徒刑7月，經減刑為有期徒刑3月又15日確
    定，並於民國96年8月11 日執行完畢。詎仍不知悔改，明知
    未經許可不得持有具有殺傷力之槍枝，自97年9 月某日起自
    友人林正修（已歿）收受得可發射子彈具有殺傷力之改造手
    槍1枝（槍枝管制編號0000000000 號），並自該時起將之藏
    匿在花蓮縣鳳林鎮○○里○○鄰○○路17號住處而未經許可持
    有之。又甲○○明知匕首經內政部公告列為管制刀械之一種
    ，係屬槍砲彈藥刀械管制條例列管之刀械，未經許可不得持
    有，竟自88年間某日起，在花蓮市區某處購買匕首1 支後，
    將之藏匿在上開住處而持有之。嗣經警持搜索票於98年9 月
    16日16時2 分許在上開住所扣得上開改造手槍及匕首，而查
    獲上情。
二、案經花蓮縣警察局移送臺灣花蓮地方法院檢察署檢察官偵查
    起訴。
    理  由
一、按鑑定之經過及其結果，應命鑑定人以言詞或書面報告，刑
    事訴訟法第206條第1項有明文規定；又按法院或檢察官得囑
    託醫院、學校或其他相當之機關、團體為鑑定，或審查他人
    之鑑定，並準用第203條至第206條之1 之規定；其須以言詞
    報告或說明時，得命實施鑑定或審查之人為之，同法第 206
    條第1項、第208條第1 項亦定有明文。故卷附內政部警政署
    刑事警察局98年11月2日刑鑑字第0980136608 號鑑驗書及花
    蓮縣警察局98年10月16日花警刑字第0980046118號函各1 份
    ，為檢察機關所委託鑑定，為刑事訴訟法第206 所稱之鑑定
    報告，為同法第159條第1項所指例外規定，應有證據能力。
    況被告及其辯護人於本院審理時表示同意引用為證據，至本
    院言詞辯論終結時止，均未聲明異議，是認有證據能力。至
    於其餘本院認定犯罪事實依據之各項證據之證據能力，本件
    被告及辯護人於言詞辯論終結前，均未聲明異議，該等證據
    已經本院於審理時逐一提示予被告及辯護人表示意見，本院
    審酌該等證據之取得過程並無瑕疵，與本案待證事實間復具
    有相當之關聯性，以之為本案證據並無不當，自得採為本件
    認定事實之基礎，併此敘明。
二、訊據被告甲○○對於上開違反槍砲彈藥刀械管制條例之事實
    ，於警詢、偵查及本院審理時均坦承不諱，復有扣案槍枝及
    匕首各1支可參，而該扣案槍枝1枝（槍枝管制編號00000000
    00）係改造手槍，由仿FN廠半自動手槍製造之槍枝，換裝土
    造金屬槍管而成，擊發功能正常，可供擊發適用子彈使用，
    認具殺傷力等情，有內政部警政署刑事警察局98年11月2 日
    刑鑑字第0980136608號鑑驗通知書在卷可證（偵卷第17頁）
    ，足證被告所持有之上開改造手槍具有殺傷力已明，又扣案
    匕首係屬列管刀械之匕首一節，亦有花蓮縣警察局98年10月
    16日花警刑字第0980046118號函在卷足徵（偵卷第14頁），
    復有搜索票、搜索扣押筆錄各1 份附卷可按，是被告自白核
    與事實相符，應堪採信。本件事證明確，被告犯行堪予認定
    。
三、核被告所為，係犯槍砲彈藥刀械管制條例第8條第4項之持有
    可發射子彈具有殺傷力之改造手槍罪，及同條例第14 條第3
    項之持有刀械罪。按持有管制刀械，本係犯罪行為之繼續，
    被告自取得匕首時起，至98年9月16 日被查獲止，雖歷時數
    年，仍僅論以單純一罪，且適用查獲時之法律，併此敘明。
    被告所犯上開二罪間，犯意各別，行為不同，應分論併罰。
    又被告有如事實欄所示之科刑及執行紀錄，有臺灣高等法院
    被告前案紀錄表1 紙可按，其受有期徒刑以上刑之宣告及執
    行完畢，5 年以內故意再犯本件有期徒刑以上之二罪，均為
    累犯，均應依刑法第47條第1 項之規定加重其刑。另被告未
    經許可持有上開改造手槍部分，行為固然可議，然其係因思
    慮欠周，而非法持有槍枝，且未持以犯罪，危害社會治安程
    度並非重大，本院認如量以最低度之法定本刑3 年以上有期
    徒刑，尚嫌過重，在客觀上足以引起一般同情，顯可憫恕，
    爰依刑法第59條之規定酌減其刑。爰審酌被告任意持有可發
    射子彈具殺傷力之改造手槍及匕首，對社會具有潛在危險性
    ，惟念被告尚無將之為不法使用，暨其素行，持槍、匕首之
    動機、目的、與犯罪後坦承犯行，態度良好等一切情狀，各
    量處如主文所示之刑，並就罰金部分諭知易服勞役之折算標
    準，且就判處拘役部分，諭知易科罰金之折算標準，以示懲
    儆。
四、扣案之改造手槍1枝（槍枝管制編號0000000000號）及匕首1
    支，均係屬違禁物，均依刑法第38條第1項第1款之規定宣告
    沒收。至於扣案之子彈與彈殼各1 顆均非違禁物，且與本案
    無關，爰不予宣告沒收，併此敘明。
據上論斷，應依刑事訴訟法第299條第1項前段，槍砲彈藥刀械管
制條例第8條第4項、第14條第3項，刑法第11條前段、第47條第1
項、第59條、第42條第3項、第41條第1項前段、第38條第1項第1
款，判決如主文。
本案經檢察官黃蘭雅到庭執行職務
中    華    民    國    99    年    1     月    19    日
                  刑事第四庭  審判長  法  官  陳月雯
                                      法  官  黃鴻達
                                      法  官  魏俊明
以上正本證明與原本無異。
如不服本判決應於收受送達後10日內向本院提出上訴書狀，並應
敘述具體理由。其未敘述上訴理由者，應於上訴期間屆滿後20日
內向本院補提理由書(均須按他造當事人之人數附繕本)「切勿逕
送上級法院」。
中    華    民    國    99    年    1     月    19    日
                                      書記官
附錄本判決論罪之法律條文：
槍砲彈藥刀械管制條例第8條第4項：
未經許可，持有、寄藏或意圖販賣而陳列第1項所列槍枝者，處3
年以上10年以下有期徒刑，併科新臺幣700萬元以下罰金。
槍砲彈藥刀械管制條例第14條第3項：
未經許可，持有或意圖販賣而陳列刀械者，處1 年以下有期徒刑
、拘役或新台幣50萬元以下罰金。

司法院資訊處製作；財團法人民間司法改革基金會備份。
